【裁判字號】    99,訴,3183
【裁判日期】    991231
【裁判案由】    毒品危害防制條例
【裁判全文】
臺灣板橋地方法院刑事判決              99年度訴字第3183號
公  訴  人  臺灣板橋地方法院檢察署檢察官
被      告  陳家威
上列被告因違反毒品危害防制條例案件，經檢察官提起公訴（99
年度毒偵字第2889號），本院合議庭以裁定進行簡式審判程序，
判決如下：
    主  文
陳家威施用第一級毒品，處有期徒刑玖月。
    事  實
一、陳家威前因施用毒品案件，經本院以94年度毒聲字第895 號
    裁定將其送往勒戒處所觀察、勒戒後，認有繼續施用毒品之
    傾向，再經本院以94年度毒聲字第1504號裁定令入戒治處所
    施以強制戒治，而於民國95年8 月10日強制戒治執行完畢釋
    放，由臺灣板橋地方法院檢察署檢察官以95年度戒毒偵字第
    333 號為不起訴處分確定；陳家威於上開強制戒治執行完畢
    後5 年內，復有施用第一級毒品之行為，經本院以96年度訴
    字第1747號判處有期徒刑6 月，減為有期徒刑3 月確定，又
    因施用第一級毒品案件，經本院以96年度訴字第3241號判處
    有期徒刑8 月、有期徒刑8 月，應執行有期徒刑1 年2 月確
    定，上開宣告之3 項有期徒刑嗣經法院裁定定其應執行有期
    徒刑1 年4 月確定；陳家威再因施用第一級毒品案件，經本
    院以97年度訴字第970 號判處有期徒刑8 月、有期徒刑8 月
    ，應執行有期徒刑1 年2 月確定，又因施用第一級毒品案件
    ，經本院以97年度訴字第2246號判處有期徒刑8 月確定，上
    開宣告之3 項有期徒刑嗣經法院裁定定其應執行有期徒刑1
    年8 月確定；前開應執行之有期徒刑1 年4 月、有期徒刑1
    年8 月經接續執行，而於98年12月8 日縮短刑期假釋出監（
    假釋期滿日期為99年12月3 日）。詎陳家威於假釋期間內，
    仍不知悔改，明知海洛因為毒品危害防制條例第2 條第2 項
    第1 款所規定之第一級毒品，竟基於施用第一級毒品海洛因
    之犯意，於99年2 月24、25日間某時（下述採尿前），在其
    位於臺北縣中和市（已改制為新北市中和區○○○街35號1
    樓住處，以將海洛因加水稀釋後再以針筒注射入體內之方式
    ，施用第一級毒品海洛因1 次（該注射針筒業經丟棄而滅失
    ）；嗣陳家威於99年2 月25日，經臺灣板橋地方法院檢察署
    觀護人通知前往採尿，由該署觀護人將採集之陳家威尿液送
    檢驗後，發現呈毒品陽性反應，始偵得上情。
二、案經臺灣板橋地方法院檢察署檢察官主動簽分偵查起訴。
    理  由
一、上揭事實，業據被告陳家威於本院審理時坦白承認；且被告
    經臺灣板橋地方法院檢察署觀護人採集其尿液送請臺灣尖端
    先進生技醫藥股份有限公司以酵素免疫分析法初步檢驗、氣
    相層析質譜儀法確認檢驗之檢驗結果，確呈海洛因代謝物嗎
    啡陽性反應，有該檢驗機構出具之濫用藥物檢驗報告1 紙附
    卷可稽，足認被告上開自白，核與事實相符。又被告前因施
    用毒品案件，經本院以94年度毒聲字第895 號裁定將其送往
    勒戒處所觀察、勒戒後，認有繼續施用毒品之傾向，再經本
    院以94年度毒聲字第1504號裁定令入戒治處所施以強制戒治
    ，而於95年8 月10日強制戒治執行完畢釋放，由臺灣板橋地
    方法院檢察署檢察官以95年度戒毒偵字第333 號為不起訴處
    分確定；被告於上開強制戒治執行完畢後5 年內，復有施用
    第一級毒品之行為，經本院以96年度訴字第1747號判處有期
    徒刑6 月，減為有期徒刑3 月確定，又因施用第一級毒品案
    件，經本院以96年度訴字第3241號判處有期徒刑8 月、有期
    徒刑8 月，應執行有期徒刑1 年2 月確定，再因施用第一級
    毒品案件，經本院以97年度訴字第970 號判處有期徒刑8 月
    、有期徒刑8 月，應執行有期徒刑1 年2 月確定，復因施用
    第一級毒品案件，經本院以97年度訴字第2246號判處有期徒
    刑8 月確定（上開有期徒刑經接續執行，而於98年12月8 日
    縮短刑期假釋出監，假釋期滿日期為99年12月3 日），此亦
    有臺灣高等法院被告前案紀錄表1 份在卷可憑；本件事證明
    確，被告施用毒品犯行，堪以認定。
二、按海洛因為毒品危害防制條例第2 條第2 項第1 款所規定之
    第一級毒品。核被告所為，係犯毒品危害防制條例第10條第
    1 項之施用第一級毒品罪；其施用前後持有第一級毒品海洛
    因之低度行為，應為其施用之高度行為所吸收，不另論罪。
    爰審酌被告前已因施用毒品而受不起訴處分之寬典，復多次
    經法院論罪科刑，猶不知警惕而再犯本件施用毒品之罪，顯
    見其自制力薄弱，惟其施用毒品僅屬自殘行為，對於他人之
    法益尚無直接之侵害，及其犯後於本院審理時已坦承犯行，
    態度尚稱良好等一切情狀，量處如主文所示之刑，以資懲儆
    。
據上論斷，應依刑事訴訟法第273 條之1 第1 項、第299 條第1
項前段，毒品危害防制條例第10條第1 項，判決如主文。
本案經檢察官洪松標到庭執行職務
中    華    民    國    99    年     12   月    31    日
                  刑事第十庭  法  官  劉景宜
上列正本證明與原本無異。
如不服本判決，應於判決送達後10日內敘明上訴理由，向本院提
出上訴狀 (應附繕本) ，上訴於臺灣高等法院。其未敘述上訴理
由者，應於上訴期間屆滿後20日內向本院補提理由書「切勿逕送
上級法院」。
                              書記官  謝秀青
中    華    民    國   100    年    1     月    5     日
附錄本案論罪科刑法條全文：
毒品危害防制條例第10條第1項
毒品危害防制條例第10條
施用第一級毒品者，處 6 月以上 5 年以下有期徒刑。
施用第二級毒品者，處 3 年以下有期徒刑。

司法院資訊處製作；財團法人民間司法改革基金會備份。
